最高法院刑事判決　　　　　　　　　　　　　　　八十六年度台上字第六○一七號
　　上　訴　人　甲○○
　　選任辯護人　張村律師
右上訴人因違反麻醉藥品管理條例案件，不服台灣高等法院中華民國八十五年十月二
十三日第二審判決（八十五年度上訴字第四二三○號，起訴案號：台灣士林地方法院
檢察署八十四年度偵字第一一○八八號、八十五年度偵字第一五一六、一六六六號）
，提起上訴，本院判決如左：
    主  文
上訴駁回。
    理  由
按刑事訴訟法第三百七十七條規定：上訴於第三審法院，非以判決違背法令為理由，
不得為之。是提起第三審上訴，應以原判決違背法令為理由，係屬法定要件。如果上
訴理由狀並未依據卷內訴訟資料，具體指摘原判決不適用何種法則或如何適用不當，
或所指摘原判決違法情事，顯與法律規定得為第三審上訴理由之違法情形，不相適合
時，均應認其上訴為違背法律上之程式，予以駁回。本件原判決依憑上訴人甲○○之
警訊自白與安非他命購買人邱鴻基、陳秋慧之供述相符，及在上訴人居所查扣之電子
磅秤與其同居女友陳美伶之證述，暨事後於上訴人身上查獲大小共十二包安非他命，
並經檢驗確認為安毒無誤（台北市政府警察局刑事警察大隊八十五年三月一日北市刑
鑑毒字第○一○○號鑑驗通知書）及上訴人於警訊自承該藥物係供販賣之用等卷內資
料，資為認定上訴人有多次販賣安非他命牟利情事。因而維持第一審論處上訴人連續
非法販賣化學合成麻醉藥品罪刑之判決，駁回上訴人在第二審之上訴，業已援用第一
審判決書之記載論綦詳。對於安非他命購買人邱鴻基先後所述交易時間所顯現之出
入情形，並已核對其供詞與上訴人之自白內容，認為二人所供之交易價金、地點、數
量等項既均相符，則上開供述上之瑕疵，應無礙交易事實之存在，於判決理由內加以
說明。上訴意旨對於原判決已明之事項，專憑己意，主張上訴人之警訊供詞不實、
邱鴻基之證述有瑕疵而不可採云云，作事實上之爭執；或就事實審法院證據取捨及其
判斷之職權合法行使，漫事指摘，而置各項證據證明力相互間關聯情形及判決理由之
明白論述於不顧，即難謂為適法之第三審上訴理由。又原判決援用之第一審判決書，
對於安非他命購買人陳秋慧之警訊、偵查供詞，如何與事實相符而可採，既已明，
則該判決對同一證人事後翻異之詞不加採納，已屬顯然。故其判決雖未說明不採納之
理由（原判決亦未為任何補述），於判決顯無影響，按諸刑事訴訟法第三百八十條之
規定意旨，類此訴訟程序上之瑕疵，於判決顯無影響者，既不得據為上訴第三審之適
法理由，自亦非同法第三百七十九條第十四款所規定之判決不載理由之違背法令情形
。上訴意旨執此指摘，亦非適法之理由。其上訴違背法律上之程式，應予駁回。
據上論結，應依刑事訴訟法第三百九十五條前段，判決如主文。
中      華      民      國    八十六    年      十      月      九      日
                              最高法院刑事第六庭
                                  審判長法官  黃  劍  青
                                        法官  劉  敬  一
                                        法官  林  增  福
                                        法官  林  文  豐
                                        法官  邵  燕  玲
      右正本證明與原本無異
                                              書  記  官
中      華      民      國    八十六    年      十      月    十七      日
